【裁判字號】    88,易,1591
【裁判日期】    890107
【裁判案由】    違反毒品危害防制條例
【裁判全文】
臺灣彰化地方法院刑事判決                        八十八年度易字第一五九一號
    公  訴  人  臺灣彰化地方法院檢察署檢察官
    被      告  甲○○
右列被告因違反毒品危害防制條例案件，經檢察官提起公訴（八十八年度偵字第九一
四六號），本院判決如左：
    主      文
甲○○施用第二級毒品，累犯，處有期徒刑捌月。
扣案殘留安非他命之玻璃吸食器壹個沒收銷燬之。
    事      實
一、甲○○於民國（下同）八十三年間因違反藥事法等案件，經本院分別判處有期徒
    刑八月、十月、六月，並定應執行刑為有期徒刑一年七月，嗣於八十六年十二月
    八日因假釋期滿執行完畢，又於八十七年間因施用毒品案件，經本院依八十七年
    度毒聲字第二六七號裁定送觀察、勒戒後，認無繼續施用毒品之傾向，經臺灣彰
    化地方法院檢察署檢察官於八十七年七月三十一日以八十六年度偵字第一０六四
    三號、八十七年度偵字第三六九八號為不起訴處分確定。仍不知悔改，於八十八
    年九月十三日前四日內某時，在不詳地點，以不詳方法施用第二級毒品安非他命
    一次，嗣於八十八年九月十三日十二時四十分許，在彰化縣員林鎮○○路一七八
    號住處為警查獲，並扣得殘留安非他命之玻璃吸食器一個，經依本院八十八年度
    毒聲字第四三七二號裁定送臺灣看守所附設勒戒所觀察、勒戒後，認有繼續施用
    毒品之傾向。
二、案經彰化縣警察局移請臺灣彰化地方法院檢察署檢察官偵查起訴。
    理     由
一、訊據被告甲○○矢口否認前揭犯行，辯稱：伊並未施用第二級毒品安非他命，尿
    液檢驗結果有安非他命陽性反應，可能係服用氣喘藥所造成云云。惟查，被告於
    八十八年九月十三日為警查獲經採尿送驗結果呈甲基安非他命陽性反應，有彰化
    縣衛生句煙毒尿液檢驗成績書在卷可稽，而被告提供其服用氣喘藥物之診斷證明
    書內並無安非他命成份之藥劑，有該證明書影本在卷足憑。按甲基安非他命經口
    服投與後約百分之七十於二十四小時內自尿中排出，約百分之九十於九十六小時
    內自尿中排出，此有行政院衛生署藥物食品檢驗局八十一年二月八日（81）藥檢
    壹字第００一一五六號函可參，是被告於採尿前四日內某時有吸用安非他命之犯
    行應可認定，復有扣案殘留安非他命之玻璃吸食器一支可證，是其所為之辯解，
    係事後卸責之詞，不足採信。又被告於八十七年間因施用毒品案件，經本院依八
    十七年度毒聲字第二六七號裁定送觀察、勒戒後，認無繼續施用毒品之傾向，經
    臺灣彰化地方法院檢察署檢察官於八十七年七月三十一日以八十六年度偵字第一
    ０六四三號、八十七年度偵字第三六九八號為不起訴處分確定，有該不起訴處分
    書在卷可按，其於五年內再犯毒品危害防制條例第十條之罪，經依本院八十八年
    度毒聲字第四三七二號裁定送臺灣看守所附設勒戒所觀察、勒戒後，認有繼續施
    用毒品之傾向，有該所八十八年十一月二十二日彰所戒字第三０五六號函送之證
    明書可稽。本件事證明確，被告犯行堪以認定。
二、核被告所為，係犯毒品危害防制條例第十條第二項施用第二級毒品罪。被告於施
    用前後持有第二級毒品安非他命之低度行為，應為施用之高度行為所吸收，不另
    論罪。又其於八十三年間因違反藥事法等案件，經本院分別判處有期徒刑八月、
    十月、六月，並定應執行刑為有期徒刑一年七月，嗣於八十六年十二月八日因假
    釋期滿執行完畢，有本院被告全國前案紀錄表在卷可參，其於執行完畢後，五年
    內再犯有期徒刑以上刑之罪，為累犯，應依刑法第四十七條規定加重其刑。爰審
    酌被告之素行、犯罪之動機、所生之危害及犯罪後之態度等一切情狀，量處如主
    文所示之刑。另扣案殘留安非他命之玻璃吸食器一個，為查獲之毒品，應併予宣
    告沒收銷燬之。
據上論斷，應依刑事訴訟法第二百九十九條第一項前段，毒品危害防制條例第十條第
二項、第十八條第一項前段，刑法第十一條前段、第四十七條，判決如主文。
中       華       民       國       八十九   年       一   月      七   日
                                             法      官  林  慧  英
右正本證明與原本無異。
如不服本判決，應於判決送達後十日內向本院提出上訴狀( 須附繕本 )。
                                             法院書記官  葉  春  涼
中       華       民       國       八十九   年      一    月     十三  日
毒品危害防制條例第十條：
施用第一級毒品者，處六月以上五年以下有期徒刑。
施用第二級毒品者，處三年以下有期徒刑。


司法院資訊處製作；財團法人民間司法改革基金會備份。
